臺灣板橋地方法院民事判決　九十一年訴字第一四五六號
　　原　　　告　甲○○
　　被　　　告　乙○○
右當事人間侵權行為損害賠償事件，原告提起附帶民事訴訟（九十一年附民字第四０
號)，經刑事庭移送前來，本院判決如左：
    主      文
被告應給付原告新台幣壹拾伍萬玖仟柒佰肆拾萬元。
原告其餘之訴駁回。
訴訟費用由被告負擔五分之一，餘由原告負擔。
    事      實
甲、原告方面：
壹、聲明：
一、被告應給付原告新台幣（下同）陸拾陸萬元。
二、訴訟費用由被告負擔。
貳、陳述：
一、被告與原告係夫妻關係，被告於民國九十年六月二十三日晚上九時許，在臺北縣
    三重市○○路○段七巷二十二號二樓二人住處，因細故與原告起爭執，竟基於傷
    害之犯意徒手毆打原告，致原告受有頭部挫傷、腦震盪、唇內挫傷、右手臂瘀腫
    一處、左手臂瘀腫一處等傷害。
二、原告所受之傷害，係因被告之傷害行為所引起，原告支出之醫療費十萬元、減少
    勞動能力損失四十二萬元、精神慰撫金十四萬元，應由被告負擔賠償，爰依民法
    第一百八十四條、第一百九十三條、第一百九十五條之規定，請求被告就原告所
    受之損害負賠償之責。
參、證據：提出診斷證明書影本一件為證。
乙、被告方面：
壹、聲明：請求駁回原告之訴。
貳、陳述：原告之醫療費並未達十萬元，其餘請求均不合理，對刑事判決沒意見。
丙、本院依職權調閱本院九十年度易字第三九五０號刑事偵審卷，並依職權向原告就
    診之祐民綜合醫院（下稱祐民醫院）查詢原告之診治情形。
    理      由
一、原告起訴主張被告與原告係夫妻關係，被告於民國九十年六月二十三日晚上九時
    許，在臺北縣三重市○○路○段七巷二十二號二樓二人住處，因細故與原告起爭
    執，竟基於傷害之犯意徒手毆打原告，致原告受有頭部挫傷、腦震盪、唇內挫傷
    、右手臂瘀腫一處、左手臂瘀腫一處等傷害。原告所受之傷害，係因被告之傷害
    行為所引起，原告支出之醫療費十萬元、減少勞動能力損失四十二萬元、所受之
    精神痛楚、慰撫金十四萬元，應由被告負擔賠償，爰依民法爰依民法第一百八十
    四條、第一百九十三條、第一百九十五條之規定，請求被告就原告所受之損害負
    賠償之責等語。被告則以原告之醫療費並未達十萬元，其餘請求均不合理等語，
    資為抗辯。
二、被告於九十年六月二十三日晚上九時許，在臺北縣三重市○○路○段七巷二十二
    號二樓二人住處，因細故與原告起爭執，竟基於傷害之犯意徒手毆打原告，致原
    告受有頭部挫傷、腦震盪、唇內挫傷、右手臂瘀腫一處、左手臂瘀腫一處等傷害
    。業據提出診斷證明書影本一紙為憑，並為被告所不爭執，而被告因上開傷害行
    為，本院判處有期徒刑三月確定，亦經本院依職權調閱本院九十年度易字第三九
    五０號刑事卷查閱無訛，自堪認原告之主張為真實。
三、按因故意或過失，不法侵害他人之權利者，負損害賠償責任，民法第一百八十四
    條第一項前段定有明文。查被告毆打原告，致原告受有傷害，二者間亦有相當因
    果關係，被告自應依上揭法條規定，負損害賠償責。又按不法侵害他人之身體或
    健康者，對於被害人因此喪失或減少勞動能力或增加生活上之需要時，應負損害
    賠償責任。不法侵害他人之身體或健康者，被害人雖非財產上之損害，亦得請求
    賠償相當之金額，民法第一百九十三條第一項、第一百九十五條第一項前段分別
    定有明文。原告依上開規定，請求被告賠償損害，洵屬依法有據。爰審酌其請求
    如下：
（一）醫療費用部分：
      原告主張因被告毆傷已支出之醫療費約為十萬元，但並未提出任何證據證明，
      惟查，祐民醫院九十年六月二十三日出具之驗傷診斷書記載：致傷之原因為拳
      打腳踢，推定醫治之需要日數約需一週，有祐民醫院驗傷診斷書影本可稽，又
      原告自九十年六月十日至九十一年四月二十二日，期間經七次住院治療、十六
      次門診，總計費用三萬五千零三十五元等情，有祐民醫院九十一年十月九日三
      祐字第三七六四號函及其附件附卷足憑，本院認原告因系爭傷害，經治療之結
      果，計算其因此而支出之醫療費用，其於九十年六月二十四日之門診、自九十
      年六月二十六日住院至九十年七月六日出院止，期間所支出者為必要費用，而
      前開期間所支出之醫療費用，並經核算之結果，住院醫療費為三千七百五十元
      、門診費用一百五十元，合計三千九百元，經核尚無不合，應予准許。
（二）減少勞動能力部分：
  １、查原告因本件傷害事件而受有頭部挫傷、腦震盪、唇內挫傷、右手臂瘀腫一處
      、左手臂瘀腫一處等傷害，有祐民醫院驗傷診斷書影本在卷可參。查原告係三
      十三年十月八日生，目前並無勞動收入，亦無證據足資證明其如未受傷將來所
      能擁有之勞動能力，其現既請求勞動能力之損失，應以行政院現時公佈之基本
      工資為準，作為計算其請求減少勞動能力損失之依據，查行政院於八十六年十
      月十六日公布基本工資為每月一萬五千八百四十元，至今尚未調整，有勞動條
      件資訊在卷可稽。應認原告得請求減少勞動能力之損害，應以每月一萬五千八
      百四十元，計算其收入之標準。
  ２、又原告需醫治之日數約需一週，有祐民醫院驗傷診斷書在卷可佐。本院認原告
      所得請求減少勞動能力之損害，自九十年六月二十三日受傷後，至其治癒並任
      原來工作約需一個月，即九十年七月二十三日止，所減少勞動能力之損害，為
      一萬五千八百四十元，逾此範圍之主張則乏依據。
（三）精神慰撫金：
      查被告毆打原告，致原告受有傷害，原告因此會頭暈目眩，尚需接受治療，原
      告受有相當之精神上痛苦，則其請求精神慰撫金，依法尚無不合。又查，原告
      為國小畢業、任水泥臨時工、目前無業；被告原為國中畢業、為水泥工師傅等
      情，為兩造所不爭執。本院審酌兩造為夫妻及其身分地位、經濟狀況、原告受
      傷程度，被告未能與原告和睦相處，竟仍出手毆打等一切實際情狀，認原告請
      求十四萬元之慰撫金，尚屬允當，應予准許。
四、綜上所述，原告得請求被告賠償者，在十五萬九千七百四十元之範圍內，為有理
    由。爰就原告請求之上開數額部分，准予所請，逾此數額之請求，尚非有據，應
    予駁回。
五、結論：本件原告之訴為一部有理由、一部無理由，依民事訴訟法第七十九條但書
    ，判決如主文。
中　　　華　　　民　　　國　　九十一　　年　　　十二　　　月　　十三　　日
                                臺灣板橋地法院民事第三庭
~B法　　　官　潘翠雪
右為正本，係照原本作成。
如對本判決上訴，須於判決送達後廿日內向本院提出上訴狀
中　　　華　　　民　　　國　　九十一　　年　　　十二　　　月　　十三　　日
~B法院書記官　王苑琦
